【裁判字號】    97,訴,1845
【裁判日期】    990413
【裁判案由】    虛報進口貨物
【裁判全文】
臺北高等行政法院判決
                                      97年度訴字第1845號
                                     99年3月25日辯論終結
原      告  興航企業有限公司
代  表  人  甲○○（清算人）
被      告  財政部臺北關稅局
代  表  人  丁○○（局長）住同上
訴訟代理人  戊○○
            己○○
            丙○○
上列當事人間虛報進口貨物事件，原告不服財政部中華民國97年
5 月16日台財訴字第09613025510 號、第00000000000 號、第00
000000000 號（案號：第00000000、00000000、00000000號）訴
願決定，提起行政訴訟，本院判決如下：
    主      文
原告之訴駁回。
訴訟費用由原告負擔。
    事實及理由
一、程序事項：
    (一)本件被告代表人原為乙○，訴訟中變更為丁○○，已據被
      告新任代表人丁○○提出承受訴訟狀聲明承受訴訟，核無
      不合，應予准許。
    (二)原告經合法通知，未於言詞辯論期日到場，核無行政訴訟
      法第218 條準用民事訴訟法第386 條各款所列情形，爰併
      準用民事訴訟法第385 條第1 項前段規定，依被告之聲請
      ，由其一造辯論而為判決。
二、事實概要：
    原告於民國（下同）93年11月6 日、93年10月26日、93年11
    月24日分別委由杰登企業有限公司、九龍環球運通有限公司
    向被告報運自澳門進口香港製貨物3 批（報單號碼：第
    CL/93/ 395/03636、CL/93/395/03548 、CL/93/526/51994
    號，下稱系爭貨物），經被告查驗結果，認系爭實到貨物產
    地均為中國大陸，且有如附表1 所示之違誤。其中，(一)報單
    號碼CL /93/395/03636號部份：第1 至5 項及第7 至12項貨
    物，皆核屬行為時未經經濟部公告准許進口之大陸物品，原
    告有虛報進口貨物產地、品質及數量，逃避管制之行為，且
    貨物已放行提領，應依法議處，並追徵所漏稅款；另虛報第
    6 項進口貨物產地及數量，偷漏關稅，亦應依法議處並追徵
    所漏稅款，且因原告係5 年內再犯海關緝私條例第37條第1
    項、第44條規定3 次以上，應加重其罰鍰1 倍。(二)報單
    CL/93/395/ 03548號部份：第2 至4 項及第6 至10項貨物，
    亦核屬為行為時未經經濟部公告准許進口之大陸物品，原告
    有虛報進口貨物產地、品質，逃避管制之行為，且貨物已放
    行提領，應依法議處，併追徵所漏稅費；另虛報第1 項貨物
    產地，逃漏關稅，亦應依法議處，且由於原告為5 年內再犯
    海關緝私條例第37第1 項規定3 次以上，應加重其罰鍰1 倍
    ；又虛報第5 項貨物產地，逃漏營業稅，惟其所漏營稅額在
    新臺幣（下同）5,000 元以下，情節輕微，且合於財政部規
    定，免予處營業稅罰鍰，爰一併追徵所漏營業稅。(三)報單號
    碼CL/93/52 6/51994號部份：原申報14項貨物，查驗結果來
    貨共16項（第15、16項漏未申報），除第14項因無產地標示
    ，已准予退運外，其餘第1 至12項及第15至16項貨物，皆核
    屬行為時未經經濟部公告准許進口之大陸物品，原告有虛報
    貨物產地、品質、數量，逃避管制之行為，且貨物已放行提
    領，應依法議處，並追徵所漏進口稅費。被告乃據以作成94
    年第000000 00 號、94年第00000000號、94年第00000000號
    處分書（下統稱原處分），分別依海關緝私條例第37條第3
    項轉據同條例第36條第1 項、第37條第1 項、第44條及第45
    條、加值型及非加值型營業稅法（下稱營業稅法）第51條第
    7 款、貿易法第21條第1 項、稅捐稽徵法第48條之1 規定，
    各處分如附表2 所示。原告不服，申請復查結果，未獲變更
    ，提起訴願仍遭決定駁回，遂提起本件行政訴訟。
三、原告主張略以：
    (一)查系爭貨物均依據經濟部國際貿易局之規定，車縫有牢靠
      之產地標示，此為被告所不爭之事實，依財政部關稅總局
      頒定之「進口貨物原產地認定標準參考事項」第1 條規定
      ，被告應依其產地標示認定產地為香港。惟被告卻以無任
      何法源依據之二次車縫為理由，不依據有效之行政規則所
      為之行政行為，依據鈞院89年度訴字第1185號判決，被告
      未依上述參考事項依據貨上標示認定產地之行為，即屬違
      法。
    (二)次查，本案於放行數月後，始接獲被告通知要補交產地證
      明，經請香港供應商提供產地證明，惟據稱：依據香港政
      府規定，產地證明須事先申請，逾期不予補發，原告已向
      被告說明此非原告不為之理由。被告所委託查證單位既已
      證實原告之賣方確有該公司，且該公司在香港，卻對此有
      利之證據不予考慮，而以毫無法源、不知國際慣例、自行
      臆測之理由，為「查得之既有事證」，推定產地為大陸。
      足證其事證薄弱，應接受原申報產地始屬合法。
    (三)再查被告所稱之原產地認定委員會早已遭裁撤，被告以無
      法源、球員兼裁判之機構所為之鑑定結果，其豈具有合法
      性？故其認定及處分違法已至為明確。又原告自始至終即
      告知香港供應商有關臺灣之規定，而該供應商亦確屬香港
      商，此有被告可為證。原告已盡應注意能注意之義務，依
      據司法院釋字第275 號解釋，應屬免罰。為此，提起本件
      撤銷訴訟，並聲明求為判決：訴願決定、復查決定及原處
      分均撤銷。
四、被告則辯以：
    (一)依財政部關稅總局訂頒之「進口貨物原產地認定標準參考
      事項」（下稱參考事項）第1 條規定，系爭來貨貨上雖有
      「MADE IN HONG KONG 」之產地標示，惟產標有二次車縫
      情形，此為原告不爭之事實，且有部分明顯剪除原標之痕
      跡，足證該產標係事後補縫，無法據以認定產地，亦即有
      「其他事證」足以判定虛報產地，已無參考事項第1 條規
      定免再繼續查證或認定之適用。次查財政部關稅總局為防
      杜大陸成衣偽標香港製造自澳門啟運矇混進口，以94年2
      月14日台總局徵字第0941002026號函釋規定，是被告於查
      核期間，為確認系爭來貨之產地，數度函請原告提出運送
      文件、買賣契約、產地證明及書面說明等相關文件，惟原
      告僅主張「進口之成衣係依經濟部國貿局……修正之進口
      特定紡織品之產地標示規定，符合進口貨物原產地認定標
      準參考事項第1 項之規定」，並未提供相關證明文件。被
      告為求慎重，將發票資料函請遠東貿易服務中心駐香港辦
      事處查證，嗣經該辦事處於94年3 月24日以經港發字第00
      50388 號函覆明二略稱：「該公司並稱本案商品確為香港
      生產製造，惟因避免商情外洩，該公司未提供生產商資料
      。」一般而言，生產工廠名稱及地址並無對政府機關保密
      之必要，而系案之賣方陸續售予原告之成衣數量龐大，其
      主要生產工廠不難為同業得知，反而對行政機關以避免商
      情外洩為由，不願提供生產工廠資料，已有逃避被告查證
      產地之嫌。再查，系案貨物申報價格低廉及品質不高，依
      裝貨地澳門之地理位置，僅有與之毗鄰之中國大陸符合其
      生產條件，堪認原告係基於上述原因，而拒不理會被告函
      文，亦未提供產地證明、運送文件、買賣契約等相關文件
      。另系爭貨物於96年6 月28日經被告進口貨物原產地認定
      小組96年第2 次會議討論結果，仍認定產地為中國大陸，
      又依參考事項11規定，報請財政部關稅總局原產地認定委
      員會會商認定結果，亦維持被告所為產地為中國大陸之認
      定。參諸司法院釋字第537 號解釋意旨，稽徵機關於核課
      稅捐時，應由納稅義務人申報或舉證資料時，若其推諉或
      不作為，即可能承擔由稅捐稽徵機關依查證所得事實逕行
      認定之結果。查原告對系爭貨物（成衣）之來源知之最稔
      ，且相關事證存在於原告可得支配之領域，原告既主張有
      利於自己之事實，依上開說明即有提供證據之協力義務，
      惟原告未能依被告通知之期限內配合提供相關文件供核，
      且於訴願階段，仍未能提供具體事證以實其說。準此，被
      告依參考事項第8 條規定，認定系案貨物產地為中國大陸
      ，於法有據，非原告所稱僅依據二次車縫為產地認定之理
      由。
    (二)次查，原告若深知產地證明需事先申請為國際慣例，何以
      於系案復查申請書皆說明如有需要將提供產地證明書，豈
      不自相矛盾，難圓其說；另「香港政府規定，產地證明須
      事先申請，逾期不予補發」僅係原告以「據稱」做為辯解
      之詞，並藉此指責被告不知國際慣例，核不足採。
    (三)再原產地認定委員會為大陸物品之法定權責鑑定機關，由
      有關政府機關代表及所邀請之專家、學者所組成，依據檢
      送樣品、獲案資料與檔存資料及專家諮詢意見，本豐富經
      驗獨立辦理鑑定作業，經開會而作出決議，其鑑定結果自
      具正確性及公信力；惟財政部關稅總局為利於海關認定進
      口貨物原產地，並加速認定時程，減少爭議，採取與時俱
      進之法條修訂，於97年4 月15日以台總局徵字第09710072
      971 號令訂定「海關認定進口貨物原產地作業要點」（下
      稱作業要點），並同時廢止參考事項。「作業要點總說明
      」11係闡釋產地如有疑義，海關得免再送其他機關或專業
      機構協助認定之作業程序。本案於96年8 月27日經原產地
      認定委員會鑑定產地為中國大陸，嗣該委員會因97年4 月
      17日「參考事項」廢止而不再負責協助產地鑑定，並非原
      告所稱早已裁撤。在「參考事項」廢止前，該委員會依規
      定所為之產地認定，自具有合法性及公信力。
    (四)末依進出口貨物查驗準則第15條第1 項、行政罰法第7 條
      規定，系爭3 筆進口貨物皆為C3（應審應驗）報單，原告
      縱已告知香港供應商有關臺灣之禁止規定，為審慎計，仍
      應於向被告投單報關前詳加察查以避免錯誤發生，如有報
      備必要者，亦需依上開規定於查驗前為之，方可謂已盡應
      盡之注意義務，惟原告並未依上述辦理，以致發生前揭虛
      報情事，顯然有過失，自不得免罰。綜上論述，原處分及
      訴願決定並無違誤等語，資為抗辯。並聲明求為判決駁回
      原告之訴。
五、本院得心證之理由：
    (一)按「私運貨物進口、出口或經營私運貨物者，處貨價1倍
      至3 倍之罰鍰。」、「前2 項私運貨物沒入之。」、「報
      運貨物進口而有左列情事之一者，得視情節輕重，處以所
      漏進口稅額2 倍至5 倍之罰鍰，或沒入或併沒入其貨物：
      一、虛報所運貨物之名稱、數量或重量。二、虛報所運貨
      物之品質、價值或規格。三、繳驗偽造、變造或不實之發
      票或憑證。四、其他違法行為。」、「有前2 項情事之一
      而涉及逃避管制者，依前條第1 項及第3 項論處。」、「
      有違反本條例情事者，除依本條例有關規定處罰外，仍應
      追徵其所漏或沖退之稅款。……」、「追徵或處罰之處分
      確定後，5 年內再犯本條例同一規定之行為者，其罰鍰得
      加重二分之一；犯3 次以上者，得加重1 倍。」、「納稅
      義務人，有左列情形之ㄧ者，除追繳稅款外，按所漏稅額
      處1 倍至10倍罰鍰，並得停止其營業：……七、其他有漏
      稅事實者。」、「為拓展貿易，因應貿易情勢，支援貿易
      活動，主管機關得設立推廣貿易基金，就出進口人輸出入
      之貨品，由海關統一收取最高不超過輸出入之貨品價格萬
      分之4.25之推廣貿易服務費。……」分別為行為時海關緝
      私條例第36條第1 項、第3 項、第37條第1 項、第3 項、
      第44條及第45條、加值型及非加值型營業稅法第51條第7
      款、貿易法第21條第1 項所明定。另「得沒入之物，受處
      罰者或前條物之所有人於受裁處沒入前，予以處分、使用
      或以他法致不能裁處沒入者，得裁處沒入其物之價額；其
      致物之價值減損者，得裁處沒入其物及減損之差額。」復
      為94年2 月5 日總統華總一義字第09400016841 號令制定
      公布並自95年2 月5 日施行之行政罰法第23條第1 項所明
      定。又進口非屬「臺灣地區與大陸地區貿易許可辦法」第
      7 條規定准許輸入之大陸地區物品者，即構成進口禁止輸
      入之物品而涉及逃避管制之違法行為，合先敘明。
    (二)次按「海關對於進口貨物原產地之認定，應依原產地認定
      標準辦理，必要時，得請納稅義務人提供產地證明文件…
      …。」、「前項原產地之認定標準，由財政部會同經濟部
      定之。」、「進口貨物原產地由進口地關稅局認定，認定
      有疑義時，由進口地關稅局報請財政部關稅總局會同有關
      機關及學者專家會商。」分別為行為時關稅法第28條第1
      項前段、第2 項及財政部與經濟部依關稅法第28條第2 項
      授權訂定之進口貨物原產地認定標準第4 條所明定。又行
      為時「進口貨物原產地認定標準參考事項」（下稱產地認
      定標準參考事項）第1 條規定：「進口貨物或其包裝上之
      產地標誌，查無去除、破壞或塗改者，亦無其他事證足以
      判定係虛報產地時，驗貨或查緝單位概依其產地標誌認定
      產地，免再繼續查證或送認定。但經法院依法裁定，或有
      具體事證之密告、檢舉、通報等情事者，不在此限。」、
      第8 條規定：「納稅義務人未依海關要求於期限內提出說
      明或提供相關文件資料者，海關得依既有事證，認定其產
      地。」（按該參考事項於財政部關稅總局97年4 月15日台
      總局徵字第09710072971 號令訂頒「海關認定進口貨物原
      產地作業要點」，自97年4 月17日生效後同時廢止，新頒
      上開作業要點第3 條及第10條仍為相同規定）。另臺灣地
      區與大陸地區人民關係條例施行細則第48條規定：「本條
      例所定大陸地區物品，其認定標準，準用進口貨品原產地
      認定標準之規定。」
    (三)查前揭事實概要所載之事實，有系爭貨物進口報單、發票
      （INVOICE ）、空運提單（AIRWAY BILL ）、裝箱單（
      PACK -ING ）、系爭貨物照片、原告違規紀錄查詢資料、
      原處分及復查決定等件在卷可稽，堪認為真實。原告提起
      本件行政訴訟，主張系爭貨物之產地標示已標明為香港製
      造，且賣方公司確屬存在，設在香港，被告應依產地認定
      標準參考事項第1 條規定認定系爭貨物產地為香港；再產
      地證明須事先申請，被告事後始要求補提產地證明，已無
      從補具，實非原告不為；被告以無法源、球員兼裁判之原
      產地認定委員會之鑑定結果為產地認定，顯非合法；又原
      告已告知賣方有關臺灣之規定，已盡注意之義務，應屬免
      罰云云。被告則以前詞置辯。是本件之主要爭執在於：被
      告認定系爭貨物產地為中國大陸且有如附表1 所示產地、
      品質申報不實之情，而以原處分對原告予以裁處，於法有
      無違誤？
    (四)經查：
      1.原告報運系爭貨物進口，經查驗結果，其申報之貨物品
        質、數量有如附表1 所示不符之情，有系爭貨物進口報
        單在卷可稽，原告對之亦不爭執，且被告查驗結果並經
        原告委任之陪驗人員於報單首頁背面簽具「認同海關查
        驗結果」在案，自堪認為真實，是被告認原告有虛報所
        運貨物品質、數量之違章情事，洵屬有據。
      2.又附表1 「違規情事」欄記明為「管制品」之各該項貨
        物，無論係原告原報列之貨品分類號列或被告查驗後改
        列之貨品分類號列，輸入規定均為「MP1 」（即大陸物
        品有條件准許輸入），核屬行為時未經經濟部公告准許
        進口之大陸物品，有被告提出之海關進口稅則輸入物品
        分類表節本、大陸物品有條件准許輸入項目彙總表節本
        在本院另案卷（97訴2096號）第90頁以下可參。
      3.而查，系爭來貨其上雖有「MADE IN HONG KONG 」之產
        地標示，但該產地標示有二次車縫情形，此觀原處分卷
        2 第15、16、65、66頁所附之系爭貨物照片即明；又被
        告因產地標示有疑，依關稅法第28條規定，3 度發文函
        請原告提供運送文件、買賣契約、產地證明及書面說明
        等相關文件以供產地認定，惟皆未獲原告提供任何資料
        ，有被告函請原告提供資料之相關函稿在原處分卷2 第
        9-12頁可稽；另被告函請我國駐外單位即遠東貿易服務
        中心駐香港辦事處查證結果，經該處94年3 月24日港經
        發字第0050388 號函復略稱：「……該公司並稱本案商
        品確為香港生產製造，惟因避免商情外洩，該公司未提
        供生產商資料……。」亦有遠東貿易服務中心駐香港辦
        事處上開函文及隨函檢送系爭貨物國外供應商SENG FAI
        IMP.EXP.（成輝貿易行）回復函文影本在卷可參（原處
        分卷2 第17-18 頁）。是被告綜合審認上情，以生產工
        廠名稱及地址並無對政府機關保密之必要，且該國外供
        應商陸續售予原告之成衣數量龐大，其主要生產工廠不
        難為同業得知，反而對行政機關以避免商情外洩為由，
        不願提供生產工廠資料，有逃避查證產地之嫌；再系爭
        貨物申報價格低廉、品質不高，依裝貨地澳門之地理位
        置，僅有與之毗鄰之中國大陸符合其生產條件，堪認原
        告係基於上述原因，始拒不理會被告函文，亦未提供產
        地證明、運送文件、買賣契約等相關文件；另系爭貨物
        已分據被告進口貨物原產地認定小組96年第2 次會議、
        財政部關稅總局原產地認定委員會認定產地為中國大陸
        （原處分卷2 第100-103 頁），乃據以認定本件實到貨
        物產地均為中國大陸，核屬有據。
    (五)從而，被告以：
      1.報單號碼CL/93/395/03636 號部份：第1-5 、7-12項貨
        物，為行為時未經公告准許進口之大陸物品，原告有虛
        報進口貨物產地、品質及數量，逃避管制之行為，且貨
        物已放行提領，應依法議處，並追徵所漏稅款；另虛報
        第6 項進口貨物產地及數量，偷漏關稅，亦應依法議處
        並追徵所漏稅款，又原告5 年內再犯同一條項規定3 次
        以上，應加重其罰鍰1 倍，爰於95年5 月18日作成如附
        表2 編號1 之處分，依海關緝私條例第37條第3 項轉據
        同條例第36條第1 項、第44條、第37條第1 項、第45條
        、營業稅法第51條第7 款規定，處原告第1-5 、7-12項
        貨物貨價2 倍之罰鍰計421,368 元，並追徵第1-12項貨
        物所漏進口稅款計36,265元（細目詳附表）暨處第6 項
        貨物所漏進口稅額4 倍之罰鍰計1,132 元。其中關於處
        貨價2 倍罰鍰部分，係因第1-5 、7-12項貨物原應處貨
        價1 倍之罰鍰計，併沒入貨物，惟該等貨物於受裁處沒
        入前已放行，致無法裁處沒入處分，乃就此部分依行政
        罰法第23條第1 項規定，裁處沒入貨物之價額，二者合
        計之裁處金額等同貨價2 倍，被告未引據行政罰法第23
        條第1 項規定作為裁處已放行貨物之依據，雖有未妥，
        惟結果並無二致，且此部分已據訴願決定予以糾正，自
        仍可維持。
      2.報單CL/93/395/03548 號部份：第2-4 、6-10項貨物，
        為行為時未經經濟部公告准許進口之大陸物品，原告有
        虛報進口貨物產地、品質，逃避管制之行為，且貨物已
        放行提領，應依法議處，併追徵所漏稅費；另虛報第1
        項貨物產地，逃漏關稅，亦應依法議處，又原告5 年內
        再犯同一條項規定3 次以上，應加重其罰鍰1 倍；又虛
        報第5 項貨物產地，逃漏營業稅，惟其所漏營稅額在5,
        000 元以下，情節輕微，且合於財政部規定，免予處營
        業稅罰鍰，應一併追徵所漏營業稅，爰於95年2 月9 日
        作成如附表2 編號2 之處分，依海關緝私條例第37條第
        3 項轉據同條例第36條第1 項、第44條、第37條第1 項
        、第45條、營業稅法第51條第7 款、貿易法第21條第1
        項規定，處原告第2-4 、6-10項貨物貨價2 倍之罰鍰計
        551,344 元，並追徵第1-10項貨物所漏進口稅款計48,5
        04元（細目詳附表）暨處第1 項貨物所漏進口稅額4 倍
        之罰鍰計308 元。其中關於處貨價2 倍罰鍰部分，係因
        第2-4 、6-10項貨物原應處貨價1 倍之罰鍰計，併沒入
        貨物，惟該等貨物於受裁處沒入前已放行，致無法裁處
        沒入處分，乃就此部分依行政罰法第23條第1 項規定，
        裁處沒入貨物之價額，二者合計之裁處金額等同貨價2
        倍，被告未引據行政罰法第23條第1 項規定作為裁處已
        放行貨物之依據，雖有未妥，惟結果並無二致，且此部
        分已據訴願決定予以糾正，自仍可維持。
      3.報單號碼CL/93/526/51994 號部份：原申報14項貨物，
        查驗結果來貨共16項（第15、16項漏未申報），除第14
        項因無產地標示，已准予退運外，其餘第1-12、15-16
        項貨物，皆核屬行為時未經經濟部公告准許進口之大陸
        物品，原告有虛報貨物產地、品質、數量，逃避管制之
        行為，且貨物已放行提領，應依法議處，並追徵所漏進
        口稅費，爰於95年1 月17日作成如附表2 編號3 之處分
        ，處原告第1-12、15-16 項貨物貨價2 倍之罰鍰計689,
        172 元，並追徵第1-13、15 -16項貨物所漏進口稅費計
        59,254元（細目詳附表）。又上開處分作成時，行政罰
        法尚未施行（95年2 月5 日施行），就已提領放行之貨
        物尚不得依行政罰法第23條第1 項規定裁處沒入其物之
        價額，惟依海關緝私條例第36條第1 項規定：「私運貨
        物進口、出口或經營私運貨物者，處貨價1 倍至3 倍之
        罰鍰。」被告原得就第1 -12 、15-16 項貨物裁處貨價
        1 倍之罰鍰，以及依同條第3 項規定併予沒入貨物，因
        該等貨物已放行，致無法裁處沒入，僅得依上開規定裁
        處罰鍰，被告遂改處以貨價2 倍之罰鍰，已據訴願決定
        敘明在卷，是原處分就此部分既仍在上開規定處貨價1
        倍至3 倍之裁量範圍內，尚無違法或逾越裁量權之情事
        ，於法即無不合。
    (六)原告雖執前詞主張系爭貨物產地香港，且其已盡注意義務
      ，不處裁罰云云。惟查：
      1.依產地認定標準參考事項第1 條前段規定：「進口貨物
        或其包裝上之產地標誌，查無去除、破壞或塗改者，亦
        無其他事證足以判定係虛報產地時，驗貨或查緝單位概
        依其產地標誌認定產地，免再繼續查證或送認定……」
        可知以貨物上之產地標誌直接認定產地者，必其標誌無
        去除、破壞或塗改情形，且無其他事證足以判定係虛報
        產地時，始有適用。而本件系爭貨物上雖有「MADE IN
        HONG KONG 」之產地標示，但該產地標示有二次車縫情
        形，已如前述，顯係事後縫補，既有此事證足以判定有
        虛報產地之情，自無上開規定之適用，原告主張應依上
        開規定逕以產地標誌認定產地，尚非可採。至於原告所
        引本院89年度訴字第1185號判決，係在闡明海關認定進
        口貨物是否為大陸物品應依行政處分作成時有效之行政
        規則為之，否則即屬違法，核與本件被告認定原產地係
        依相關行政規則為之，二者並無牴觸，原告徒以被告未
        依據產地認定標準參考事項第1 條前段規定，按貨上產
        地標誌認定產地，指摘原處分違法並違背本院89年度訴
        字第1185號判決意旨，顯有誤會，核非可採。
      2.又財政部關稅總局進口貨物原產地認定委員會係依行為
        時原產地認定標準第4 條所設置，由有關政府機關代表
        及所邀請之學者、專家組成，依據檢送之樣品、獲案資
        料與檔存資料及專家諮詢意見，本於豐富經驗，並經開
        會作成決議而為產地認定，其認定結果自具有公信力。
        嗣財政部關稅總局於97年4 月15日訂定「海關認定進口
        貨物原產地作業要點」，同時廢止產地認定標準參考事
        項，該委員會因此不再負責協助產地認定，惟此為係利
        於海關認定進口貨物原產地並加速認定時程所致，尚非
        如原告所稱係因該委員會無法源依據、不具公正性而裁
        撤，原告主張該委員會認定結果不合法云云，委無足採
        。
      3.再原告雖主張其已告知賣方有關臺灣之規定，已盡注意
        之義務，應予免罰云云。惟查，依行政罰法第7 條第1
        項規定，對於違反行政法上義務之行為，其處罰不以故
        意行為為限，亦及於過失行為。再現行進口貨物通關係
        採申報與查驗制度，且進口貨物是否有虛報情事，悉以
        報單上原申報與實際來貨是否相符為認定之依據，凡涉
        有虛報行為，即應依法論處。本件原告於報運系爭貨物
        進口時，尚未解散，從事成衣批發等業務，有原告公司
        基本資料查詢（明細）在卷為憑，其為維自身權益，避
        免因虛報觸法而受罰，對進口之貨物於報關時本應多方
        查證，尤其對我國未開放進口之大陸物品更應特別審慎
        注意，若有不明或存疑，亦得依行為時海關管理貨櫃集
        散站辦法第7 條第9 款規定：「存站之進口、出口或轉
        運國內其他口岸貨物，如須公證、抽取貨樣、看樣或進
        行必要之維護者，貨主應向海關請領准單……」，在貨
        物進倉後、報關前申請看樣查證，以明實到貨物狀況，
        再予申報，俾盡其據實申報之義務。然系爭貨物經被告
        查驗結果，有如附表1 所示申報不符之情，已詳述如前
        ，審酌原告可由看樣、檢視等方式確認貨物而不為，致
        構成虛報產地、品質、數量，逃避管制之違章行為，縱
        非故意，亦難謂無過失，尚不得僅以告知國外供應商有
        關臺灣之規定，而解免其過失責任，是原告上開主張亦
        非可採。
六、綜上所述，原告所訴各節，均非可採，附表2 編號3 所示原
    處分於法並無違誤，附表2 編號1 、2 所示原處分雖有如上
    所述未妥之處，惟既經訴願決定予以糾正，且裁處結論並無
    二致，自屬仍可維持，訴願決定均予維持，核無不合，原告
    徒執前詞，訴請撤銷原處分、復查決定及訴願決定，為無理
    由，應予駁回。
七、本件事證已臻明確，兩造其餘攻擊防禦方法均與本件判決結
    果不生影響，故不逐一論述，併此敘明。
據上論結，本件原告之訴為無理由，依行政訴訟法第98條第1 項
前段、第218 條，民事訴訟法第385 條第1 項前段，判決如主文
。
中    華    民    國    99    年     4    月   13     日
                    臺北高等行政法院第五庭
                              審判長法  官  黃清光
                                    法  官  周玫芳
                                    法  官  程怡怡
上為正本係照原本作成。
如不服本判決，應於送達後20日內，向本院提出上訴狀並表明上
訴理由，如於本判決宣示後送達前提起上訴者，應於判決送達後
20日內補提上訴理由書（須按他造人數附繕本）。
中    華    民    國    99    年     4    月   15     日
                                    書記官  張正清


司法院資訊處製作；財團法人民間司法改革基金會備份。
